# 求助陈版，关于权益变动表之间中少数股东权益的填列问题

提问人：denghaifu 时间：2021-03-01 12:33:06
合并权益变动表中“所有者投入资本和减少资本 之 1 ．所有者投入的普通股”对应的少数股东权益和“所有者投入资本和减少资本 之 4 ．其他”对应的少数股东权益有和区别，如何填列。例如以下情况导致少数股东权益变动分到哪项中： 1 、子公司购买少数股东权益引起的少数股东权益变动？ 2 、子公司股份支付行权导致资本公积变动引起的少数股东变动； 3 ，购买子公司导致的少数股东权益变动？ 3 、子公司股权稀释导致的少数股东权益变动
如图：
微信截微信截 图_20210301152908.png (221.54 KB, 下载次数: 1)
3 天前 上传

回答人：chenyiwei
“1．所有者投入的普通股”对应的少数股东权益”通常是指少数股东通过正式的增资手续对子公司增资。
“4．其他”是指少数股东与本合并集团（包括但不限于该子公司）之间发生的其他权益性交易，例如处置部分子公司股权但不丧失控制权的情形下，由此导致的合并报表层面少数股东权益增加就在此处反映。